【裁判字號】    97,交訴,203
【裁判日期】    971104
【裁判案由】    肇事逃逸罪等
【裁判全文】
臺灣臺中地方法院刑事判決  97年度交訴字第203號
公  訴  人  臺灣臺中地方法院檢察署檢察官
被      告  甲○○
                    （現於臺灣臺中監獄臺中分監執行中）
上列被告因肇事逃逸罪等案件，經檢察官提起公訴（九十七年度
偵字第一○七四六號），被告於準備程序中就被訴事實為有罪之
陳述，經告以簡式審判之旨，並聽取當事人意見後，合議庭裁定
由受命法官獨任進行簡式審判程序，茲判決如下：
    主    文
甲○○因過失傷害人，處拘役肆拾日，如易科罰金，以新臺幣壹
仟元折算壹日。又駕駛動力交通工具肇事，致人受傷而逃逸，累
犯，處有期徒刑柒月。
    犯 罪 事 實
一、甲○○前因侵占案件，經本院以九十二年度易字第一六三一
    號判處有期徒刑六月，如易科罰金，以銀元三百元即新臺幣
    九百元折算一日確定，甫於民國九十三年九月二十二日縮刑
    期滿執行完畢。猶不知悔改，於九十七年二月三日上午某時
    ，駕駛其所有車牌號碼Ｖ七－三九八七號自用小貨車，沿臺
    中市○○區○○街往黎明路（自西北往東南）方向行駛，於
    同日上午十一時二十四分許，途經五福街與文昌街二○六巷
    交岔路口時，本應注意汽車行駛時之車前狀況，並隨時採取
    必要之安全措施，且行經無號誌交岔路口，應減速慢行，隨
    時作停車準備，而依當時天候晴、日間自然光線、路面乾燥
    、無缺陷、無障礙物、視距良好等情形，並無不能注意之情
    事，竟疏未注意，仍未減速即行通過，適乙○○（印尼籍）
    騎乘腳踏車，沿臺中市○○街二○六巷往南美街（自東北往
    西南）方向行駛途經該交岔路口，閃避不及，乙○○之腳踏
    車乃撞擊甲○○駕駛之上開自小貨車左側車門，致乙○○當
    場倒地，受有臉部、鼻部多處撕裂傷傷口七乘四公分等傷害
    。甲○○於駕駛動力交通工具肇事，明知已致人於傷後，因
    畏懼刑責，竟未停車下車查看，亦未報警或通報救護車求救
    ，反而另行基於肇事逃逸之犯意，駕車駛離現場。嗣經路人
    林素圓記下車牌號碼報警處理，警方再調閱路口監視器畫面
    ，始循線查獲。
二、案經乙○○訴由臺中市警察局第四分局報告臺灣臺中地方法
    院檢察署檢察官偵查起訴。
    理    由
壹、程序方面：
    查本件被告所犯刑法第二百八十四條第一項前段及第一百八
    十五條之四之罪，其法定刑分別為「六月以下有期徒刑、拘
    役或五百元以下罰金」、「六月以上五年以下有期徒刑。」
    ，均非高等法院管轄第一審之案件，且於準備程式時，被告
    就被訴事實為有罪之陳述後，經告知被告簡式審判程式之旨
    ，並聽取被告、檢察官之意見後，裁定進行簡式審判程式，
    依刑事訴訟法第第二百七十三條之二之規定，簡式審判程式
    之證據調查，不受刑事訴訟法第一百五十九條第一項、第一
    百六十一條之二、第一百六十一條之三、第一百六十三條之
    一及第一百六十四條至第一百七十條規定之限制，合先敘明
    。
貳、實體方面：
一、訊據被告甲○○對其於上揭時、地駕車肇事後致告訴人乙○
    ○受傷並逃逸之事實，於本院準備程序及審理時均坦認不諱
    ，核與告訴人乙○○指訴之情節，及證人林素圓證述之情節
    均相符，復有道路交通事故現場圖、道路交通事故調查報告
    表（一）（二）、澄清綜合醫院中港分院診斷證明書各一份
    、現場及監視器翻拍照片共五十一張附卷可稽。按汽車行駛
    時，駕駛人應注意車前狀況，並隨時採取必要之安全措施；
    又行經無號誌之交岔路口，應減速慢行，作隨時停車之準備
    。道路交通安全規則第九十四條第三項及第九十三條第一項
    第二款均訂有明文。且當時天候晴、日間自然光線、路面乾
    燥、無缺陷、無障礙物、視距良好，有道路交通事故調查報
    告表（一）在卷可參。即依當時情形，並無不能注意之情事
    ，被告竟疏未注意，仍未減速即行通過，適乙○○（印尼籍
    ）騎乘腳踏車，沿臺中市○○街二○六巷往南美街（自東北
    往西南）方向行駛途經該交岔路口，閃避不及，乙○○之腳
    踏車乃撞擊甲○○駕駛之上開自小貨車左側車門，致乙○○
    當場倒地，受有臉部、鼻部多處撕裂商傷口七乘四公分等傷
    害。足徵被告之駕車行為顯有過失；且被告之過失行為與告
    訴人乙○○之傷害間，具有相當因果關係。被告上開自白與
    事實相符，堪信為真實，是本件事證明確，被告上開過失傷
    害及肇事逃逸之犯行，洵堪認定。
二、核被告所為，係犯刑法第二百八十四條第一項前段之過失傷
    害罪，及同法第一百八十五條之四之肇事逃逸罪。又被告所
    犯前開過失傷害罪與肇事逃逸罪二罪間，犯意各別、罪名有
    異、行為互殊，應予分論併罰之。另被告前因侵占案件，經
    本院以九十二年度易字第一六三一號判處有期徒刑六月，如
    易科罰金，以銀元三百元即新臺幣九百元折算一日，甫於九
    十三年九月二十二日縮刑期滿執行完畢等情，有臺灣高等法
    院被告前案紀錄表一份在卷可稽，被告受徒刑之執行完畢後
    五年內故意再犯本件有期徒刑以上之肇事逃逸罪，為累犯，
    應依刑法第四十七條第一項規定，就肇事逃逸罪部分加重其
    刑。爰審酌被告素行不佳，有前揭前案紀錄表可稽，並審酌
    本件肇事被告過失之程度，肇事後致告訴人乙○○受傷，竟
    未下車協助就醫，反駕車駛離，及告訴人乙○○受傷之程度
    ，且被告雖已與告訴人乙○○達成和解，有卷附本院調解程
    序筆錄在卷可參，但因其在監執行，尚無能力履行調解條件
    等情，且念及犯後坦承犯行，態度良好等一切情狀，分別量
    處如主文所示之刑，並就過失傷害罪部分諭知易科罰金之折
    算標準，以示懲儆。
據上論斷，應依刑事訴訟法第二百七十三條之一、第二百九十九
條第一項前段，刑法第二百八十四條第一項前段、第一百八十五
條之四、第四十七條第一項、第四十一條第一項前段，刑法施行
法第一條之一第一項、第二項前段，判決如主文。
本案經檢察官丙○○到庭執行職務。
中    華    民    國    97    年    11    月    4     日
                  刑事第十一庭  法  官  林慶郎
正本證明與原本無異。
如不服本判決，應於收受送達後10日內向本院提出上訴書狀（應
敘述具體理由並附繕本）。
上訴書狀如未敘述理由，應於上訴期間屆滿後20日內補提理由書
於本院。
                                書記官  廖春玉
中    華    民    國    97    年    11    月    4     日
附錄論罪科刑法條：
中華民國刑法第284條
因過失傷害人者，處6月以下有期徒刑、拘役或5百元以下罰金，
致重傷者，處1年以下有期徒刑、拘役或5百元以下罰金。
從事業務之人，因業務上之過失傷害人者，處1 年以下有期徒刑
、拘役或1千元以下罰金，致重傷者，處3年以下有期徒刑、拘役
或2千元以下罰金。
中華民國刑法第185條之4
駕駛動力交通工具肇事，致人死傷而逃逸者，處6月以上5年以下
有期徒刑。


司法院資訊處製作；財團法人民間司法改革基金會備份。
